【裁判字號】    95,毒抗,568
【裁判日期】    951214
【裁判案由】    毒品危害防制條例
【裁判全文】
臺灣高等法院刑事裁定                 95年度毒抗字第568號
抗  告  人
即  被  告  甲○○
上列被告因違反毒品危害防制條例案件，不服臺灣板橋地方法院
，中華民國95年11月8日所為裁定（95年度毒聲字第2131號）提
起抗告，本院裁定如下：
    主  文
抗告駁回。
    理  由
一、按犯毒品危害防制條例第10條之罪者，檢察官應聲請法院裁
    定，令被告入勒戒處所觀察、勒戒，其期間不得逾二月，同
    條例第20條第1項定有明文。
二、本件聲請意旨略以：被告甲○○基於施用第二級毒品之犯意
    ，於民國（下同）95年3月26日（聲請書誤載為同年6月18日
    16 時19分許）為警採尿前回溯前72小時內之某時，在不詳
    地點，施用第二級毒品MDMA。嗣於同年3月26日2時50分許，
    在桃園縣桃園市○○路1號9樓之大帝舞廳（聲請書誤載為大
    蒂舞廳），為警查獲。訊據被告雖矢口否認上揭犯行，惟被
    告為警採集尿液經送鑑驗後呈毒品MDMA陽性反應，有台灣檢
    驗科技股份有限公司出具之濫用藥物尿液檢驗報告1紙附卷
    可稽，其施用第二級毒品犯行堪予認定。爰依毒品危害防制
    條例第20條第1項及觀察勒戒處分執行條例第3條第1項規定
    ，聲請裁定將被告送勒戒處所觀察、勒戒等語。
三、經查，抗告人即被告甲○○雖否認有施用毒品犯行；惟查，
    被告於95年3月26日，在桃園縣政府警察局桃園分局詢問中
    ，經警採尿液檢體檢送臺灣檢驗科技股份有限公司以酵素免
    疫分析法（EIA）初驗及以氣相層析質譜儀法（GC／MS）複
    驗檢驗結果，發現確有MDMA類（MDA、MDMA）之陽性反應，
    有該公司95年4月25日出具之濫用藥物尿液檢驗報告1紙存卷
    可稽。次查，MDMA俗稱「搖頭丸」，業經行政院公告列入毒
    品危害防制條例第二級毒品，據醫學文獻所載，服用MDMA後
    最長72小時仍可檢出低量MDMA，復有行政院國軍退除役官兵
    輔導委員會臺北榮民總醫院於90年3月22日（90）北總內字
    第02607號函在卷可憑。再查，以氣相層析質譜儀之方法作
    藥物及其代謝產物之定性及定量分析檢驗者，幾乎不會有偽
    陽性反應產生，亦即如尿液中未含有煙毒之反應者，即不可
    能產生因藥物所引起之偽陽性反應，亦有行政院國軍退除役
    官兵輔導委員會榮民總醫院83年4月7日（83）北總內字第03
    039號函可參。被告上開所採尿液送驗結果既有MDMA類之陽
    性反應，且該結果係以氣相層析質譜儀法進行確認，已足排
    除偽陽性反應之可能，則被告於為警詢中採尿回溯72小時內
    之某時，在不詳處所，有施用毒品MDMA之事實，自堪認定。
    原法院據檢察官之聲請，依毒品危害防制條例第20條第1項
    及觀察勒戒處分執行條例第3條第1項，裁定令被告入勒戒處
    所施以觀察、勒戒。經核於法並無不合。
四、被告之抗告意旨仍以：伊未施用MDMA，有證人可證云云。指
    摘原法院裁定不當，為無理由，抗告應予駁回。
據上論斷，應依刑事訴訟法第412條，裁定如主文。
中    華    民    國    95    年    12    月    14    日
                  刑事第十庭    審判長法  官  劉景星
                                      法  官  陳志洋
                                      法  官  陳博志
以上正本證明與原本無異。
不得再抗告。
                                      書記官  陳嘉文
中    華    民    國    95    年    12    月    14    日


司法院資訊處製作；財團法人民間司法改革基金會備份。
